

Nelson Giovanny Vásquez **DESARROLLADOR FULL STACK**

Soy un desarrollador full stack con conocimientos en tecnologías como JavaScript, Express, React, NodeJS, Redux, HTML y CSS. Durante los últimos años he realizado cursos de desarrollo web y me encuentro aprendiendo un segundo idioma (ingles).

Durante los últimos 5 años he ejercido cargos como ingeniero mecánico, donde he adquirido soft skills como: aprendizaje activo, trabajo en equipo, liderazgo, habilidades analíticas, orientación a resultados, entre otras.

El desarrollo es un gran aliado para adquirir nuevos conocimientos y desafiar constantemente mi intelecto, esta es una de las cosas que me encanta y por esta razón empecé a construir un rascacielos en torno al desarrollo.

Bogota Colombia

gioh2020@gmail.com

Cel: +57 301 644 42 26

https://github.com/gioh2020

https://www.linkedin.com/in/ngvb

https://gioh2020.vercel.app

SKILLS

JS JavaScript 🔊 Node Js 📦 Postgres SQL

Python

EXEXPRESS ITM HTML



React

⊗Redux



ÚLTIMOS CURSOS REALIZADOS

- FULL STACK DEVELOPER Bootcamp Soy Henrry, 2023.
- IDIOMA INGLES Smart Academia de Idiomas, Actualmente.
- PYTHON Platzi, Actualmente.

EXPERIENCIA DESARROLLADOR

Desarrollador full stack practicas **Bootcamp Soy Henry**

-Diseñar y desarrollar una app de búsqueda de bares, pubs, etc. Donde logre empalmar el login de Google con lo login de la página, diseño responsivo, implementar pasarela de pagos, entre otras, logre de forma efectiva acoplarme a un grupo de personas desconocidas, donde el trabajo fue eficiente y grato.

-Diseñar y desarrollar una app de búsqueda de países, donde logre integrar una API externa con la base de datos, además de un endpoint para la creación de actividades turísticas por país, donde no admite que se repitan, y si la actividad ya está creada en la base de datos, asignarla al país seleccionado.

-Diseñar y desarrollar una web de personajes animados. Uno de los logros fue la implementación de la tienda Redux al proyecto y la integración de una API externa, resaltar que fue la primera vez que implementaba lo anterior mencionado en un desarrollo web.

EXPERIENCIA LABORAL

Jefe de operaciones AcenSpot Wear Ago 2020 - Oct 2022

Jefe: Edwin Caballero - 467 31 29 - 3125823085

- -Supervisar la cadena de producción.
- -Supervisar el cumplimiento de envío de pedidos.
- -Asesorar las solicitudes de los clientes.

Ingeniero Comercial LubriRod Nov 2019 - Ago 2020

Jefe:Jose Claros- 467 31 29 - 3204938534

- -Asesoría en los productos del portafolio empresarial.
- -Apertura de nuevos mercados.
- -Capacitación cliente final.

Lider Carcenter Homcenter May 2018 - Sep 2019

Jefe:Fabian Aponte - 446 00 00 -3224564839

- -Lider de equipo de trabajo.
- -Cumplimiento de indicadores.
- -Asesoria en los productos ofrecidos por la serviteca.
- -Lider en proyectos de adecuación.
- -Atención PQRS.

Director de mantenimiento Feb 2016 - May 2017 Jefe:Daniel Bello 226 38 47 - 3133772431

-Director de mantenimiento flota vehícular.

- -Licitación de proveedores.
- -Manejo de personal.
- -Ejecución de presupuesto.

EDUCACIÓN

INGENIERO MECÁNICO

Escuela Colombiana de Carreras Industriales, 2015.

TECNÓLOGO EN MECÁNICA **AUTOMOTRIZ** Escuela Colombiana de Carreras Industriales, 2013.